Vincent VAIRAC

Profil

En plus de mes 6 ans d'expérience dans le domaine de l'ingénierie acoustique, je suis actuellement en cours d'acquisition d'un diplôme d'expert en études et développement du SI de niveau I au RNCP. De nature calme, consciencieux et adaptable, je suis enthousiaste à l'idée d'intégrer une équipe de développement.

Diplômes & Formations

Expert en études et développement du SI - HITEMA Issy-Les-Moulineaux / Depuis 2016

Titre validé de niveau I au RNCP

Sujet de mémoire : DevOps, Quels outils intégrer pour faciliter la maintenance ?

Certifications Openclassrooms / 2014 - 2017

- « Créez votre premier site avec WordPress», Licence 7226225528
- « Decouvrez les solutions CMS», Licence 8572817261
- « Lancezvous dans la programmation avec Ruby», Licence 9995636
- « Apprenez à coder avec Javascript», Licence 61518898
- « Apprendre à coder pour les vrais débutants», C#, Licence 58850908
- « Apprenez à naviguer en sécurité sur Internet», Licence 86425454
- « Développez des sites web avec Java EE », Licence 354304762
- « Apprenez à créer votre site web avec HTML5 et CSS3 », Licence 769414106
- « Réalisez votre premier jeu vidéo avec Unity », Licence 80049927

Ingénieur Eclairage-Acoustique-Climatisation - ESIP (ENSIP) Poitiers / 2002 - 2005

Bac S option Technologie Industrielle - Lycée Val de Murigny Reims / 1999

Compétences

Outils

MS-Project, Eclipse, Android Studio, Sublime Text, PhpMyAdmin, Pack Office, Autocad, Relux.

Méthodes

Agile, Gestion de projet, Analyse du SI, MVC, UML, Design Pattern

Langages, Frameworks, Serveurs, Architectures

JAVA, JEE, SQL, C++, VBA, HTML5, CSS3, JavaScript, Ruby, PHP, C#, Architecture 3-tiers et ntiers, Hibernate, Wildfly, JPA, EJB, Apache Tomcat, JSF, JSTL, WebServices

Expériences professionnelles

Ingénieur d'essais Vibroacoustique chez Renault (prestataire) - Pléiades Technologies Pole NVH Lardy / 2014 - 2016

Réalisations d'essais Vibroacoustique sur les boites de vitesse robotisées et automatiques. Mise en place de procédures d'essais pour les bruits de passage et pour les systèmes d'embrayage. Développement d'outil VBA pour les dépouillements. Suivi de la BDD du service.

Ingénieur d'études chez PSA à La Garenne Colombes (prestataire) - ALTEN Service METV La Garenne Colombes / 2008 - 2012

Co-conception d'une gamme d'aide au Diagnostic des bruits et vibrations moteur pour l'après-vente (diagnosticabilité). Utilisation VBA.

Ingénieur Eclairage – Conception Lumière (responsable bureau d'études) - Targetti-Poulsen Bureau d'étude L'Hay-Les-Roses / 2006 - 2008

Implantation de luminaires sur plans AUTOCAD, Etudes d'éclairage sous RELUX , fiches techniques, Simulations infographiques, renseignements techniques.





36 ans

vincv51@yahoo.fr

33 B,Avenue Mozart 91760 ITTEVILLE

06 47 54 77 76

🐈 💮 marié, 3 enfants

française

H Permis B

✓ Véhicule personnel

★ Mobilité : Ile de France

Atouts

Ingéniosité

Rigueur

Curiosité

Centres d'intérêts

Informatique et nouvelles technologies

Badminton

Guitare

Langues

Anglais Technique